【裁判字號】    98,交聲,1527
【裁判日期】    980924
【裁判案由】    交管條例聲異
【裁判全文】
臺灣板橋地方法院交通事件裁定        98年度交聲字第1527號
原處分機關  交通部公路總局臺北區監理所
異  議  人
即受處分人  甲○○
上列異議人即受處分人因違反道路交通管理處罰條例案件，不服
原處分機關於中華民國98年4 月27日所為之裁決處分（裁決書案
號：北監自裁字裁40-ZIQ008657號），聲明異議，本院裁定如下
：
    主  文
異議駁回。
    理  由
一、原處分意旨略以：異議人即受處分人甲○○於民國97年10月
    5 日下午5 時37分許，駕駛車牌號碼0359-QL 號自用小客車
    ，行經國道五號高速公路頭城收費站，不依規定繳費，經催
    繳，未於期限內補繳，經內政部警政署國道公路警察局第九
    警察隊逕行舉發，爰依道路交通管理處罰條例第27條第1 項
    規定，裁處罰鍰新臺幣（下同）3000元。
二、聲明異議意旨略以：異議人於97年10月5 日駕車行經國道五
    號高速公路頭城收費站，誤闖ETC 車道，致未繳納通行費，
    復因於97年11月間出國，未接獲補繳通知書，並非故意拖延
    繳費，爰依法聲明異議。
三、按汽車行駛於應繳費之公路、橋樑、隧道或輪渡，不依規定
    繳費者，處汽車所有人或駕駛人新臺幣3000元以上6000元以
    下罰鍰，並追繳欠費，道路交通管理處罰條例第27條第1 項
    定有明文。次按處理違反道路交通管理事件，有關文書送達
    之程序，依行政程序法之規定，違反道路交通管理事件統一
    裁罰基準及處理細則第5 條規定甚明。又送達，於應受送達
    人之住居所、事務所或營業所為之。於應送達處所不獲會晤
    應受送達人時，得將文書付與有辨別事理能力之同居人、受
    僱人或應送達處所之接收郵件人員。送達，不能依前二條規
    定為之者，得將文書寄存送達地之地方自治或警察機關，並
    作送達通知書兩份，一份黏貼於應受送達人住居所、事務所
    、營業所或其就業處所門首，另一份交由鄰居轉交或置於該
    送達處所信箱或其他適當位置，以為送達；前項情形，由郵
    政機關為送達者，得將文書寄存於送達地之郵政機關，則為
    行政程序法第72條第1 項前段、第73條第1 項、第74條第1
    項、第2 項所明定。
四、經查，異議人於97年10月5 日下午5 時37分許，駕駛車牌號
    碼0359-QL 號自用小客車，行經國道五號高速公路頭城收費
    站，未依規定繳費，經內政部警政署國道公路警察局第九警
    察隊逕行舉發之事實，有內政部警政署國道公路警察局公警
    局交字第ZIQ008657 號舉發違反道路交通管理事件通知單1
    件、照片1 幀附卷可資佐證，且為異議人所不爭執，此情足
    堪認定。異議人雖以前揭情詞置辯，惟異議人於97年10月5
    日駕車行經國道五號高速公路頭城收費站，未繳納通行費，
    經交通部臺灣區○道○○○路局委託遠通電收股份有限公司
    通知，限於97年11月25日前補繳，並於97年11月6 日經郵務
    人員將其通知書送達臺北縣永和市○○路218 巷20號5 樓異
    議人住所，因未獲會晤異議人，亦無受領文書之同居人、受
    雇人或接收郵件人員，乃於當日將該通知單寄存永和郵局，
    並依規定製作送達通知書二份，一份黏貼於異議人住所門首
    ，一份置於該受送達處所信箱，有交通部臺灣區○道○○○
    路局委託遠通電收股份有限公司補繳通行費及作業處理費通
    知單及送達證書各1 件在卷足稽，自生合法送達之效力。異
    議人以個人出國事由，執為抗辯，本屬無據，況依卷附入出
    境查詢資料所示，其於97年7 月10日至同年12月26日間，並
    無任何出境紀錄，異議人前開所辯，顯非事實。綜上，異議
    人駕駛汽車行駛於應繳費之公路，不依規定繳費，經催繳，
    仍未於期限內補繳，其違規行為，事證明確。原處分機關依
    道路交通管理處罰條例第27條第1 項規定，裁處罰鍰3000元
    ，核無違誤。從而，本件異議為無理由，應予駁回。
據上論斷，應依道路交通案件處理辦法第19條，裁定如主文。
中    華    民    國    98    年    9     月    24    日
                  交通法庭  法  官  廖怡貞
以上正本證明與原本無異
如不服本裁定應於送達後5 日內向本院提出抗告狀
                            書記官  林惠齡
中    華    民    國    98    年    9     月    28    日


司法院資訊處製作；財團法人民間司法改革基金會備份。
